Minutes et répertoires du notaire Auguste Paul GOUPIL, 4 août 1869 - 20 juillet 1897 (étude XII)
Archives nationales
- Minutes de Auguste Paul GOUPIL, 12 août 1869 - 20 juillet 1897; MC/ET/XII/1221 - MC/ET/XII/1486
  - Minutes. 1876, mai, mai 1876; MC/ET/XII/1277
    - Création d'une société entre Lucien Émile Marie Bondonneau, photographe, demeurant 10, boulevard Montmartre et Jules Victor Cacault, photographe, demeurant 139, avenue de Neuilly à Neuilly-sur-Seine, société ayant pour objet l'exploitation d'un établissement de photographie exploité actuellement par Bondonneau désigné, dans un premier temps, sous la raison sociale Photographie Ken, Bondonneau et Cacault et dans un second temps, Photographie Ken, Cacault et Cie., 22 mai 1876; MC/ET/XII/1277
      1876, 6 juillet Dépôt des pièces de publication.
      De l'image fixe à l'image animée (1820-1910), documents du Minutier central des notaires de Paris relatifs à l'histoire des photographes et de la photographie, par Marc Durand, Paris, Archives nationales, 2015, notice n° 562 (version dématérialisée de l'instrument de recherche, les notices biographiques et compléments de descriptions d'actes ne se trouvent que sur la version papier de l'ouvrage, voir contexte dans le Plan d’orientation général - Notaires de Paris, guides thématiques du Minutier).
      Montmartre (boulevard); Neuilly-sur-Seine (Hauts-de-Seine); Bondonneau, Lucien Émile Marie; Cacault, Jules Victor
  - Minutes. 1876, juin, juin 1876; MC/ET/XII/1278
  - Minutes. 1876, juillet, juillet 1876; MC/ET/XII/1279
  - Minutes. 1876, août, août 1876; MC/ET/XII/1280
  - Minutes. 1876, 1er septembre - 1876, 12 octobre, 1er septembre 1876 - 12 octobre 1876; MC/ET/XII/1281
    - Bail par Aymard Charles Théodore Gabriel de Nicolay, propriétaire, demeurant 33, rue de l'Université, à Pierre Michel Marie Alcide Lafon de Camarsac, photocéramiste, demeurant 3, rue de la Paix, d'un appartement, au quatrième étage et de deux chambres, dans les combles d'une maison située, même adresse. Loyer annuel de 4 000 francs, payable par trimestre. Extrait: Le preneur pourra exercer dans les lieux loués la profession de photocéramiste, consistant uniquement à transporter les clichés des photographes sur les plaques des émailleurs et à les y fixer par des procédés particuliers connus de M. Lafon de Camarsac seul, sans pouvoir établir dans les lieux loués aucun atelier d'émaux et photographie dont M. Lafon de Camarsac déclare lui-même n'avoir aucun besoin pour l'exercice de sa profession. M. Lafon de Camarsac destine les lieux qui font l'objet de la présente location à l'exercice de sa profession de photocéramiste et à la réception de ses clients; il s'oblige à n'avoir jamais plus de trois employés dans les lieux loués qu'il devra habiter bourgeoisement par lui-même, sans pouvoir les faire habiter par d'autres personnes pour aucun temps, que par lui-même & sa famille, du 20 au 25 septembre 1876., 20 septembre 1876 - 25 septembre 1876; MC/ET/XII/1281
      De l'image fixe à l'image animée (1820-1910), documents du Minutier central des notaires de Paris relatifs à l'histoire des photographes et de la photographie, par Marc Durand, Paris, Archives nationales, 2015, notice n° 2685 (version dématérialisée de l'instrument de recherche, les notices biographiques et compléments de descriptions d'actes ne se trouvent que sur la version papier de l'ouvrage, voir contexte dans le Plan d’orientation général - Notaires de Paris, guides thématiques du Minutier).
      Date de révision: 2018
      Université (rue de l'); Paix (rue de la); Nicolay, Aymard Charles Théodore Gabriel de; Lafon de Camarsac, Pierre Michel Marie Alcide
  - Minutes. 1876, 13 octobre - 1876, 30 novembre, 13 octobre 1876 - 30 novembre 1876; MC/ET/XII/1282
  - Minutes. 1876, décembre, décembre 1876; MC/ET/XII/1283
  - Minutes. 1877, janvier - 1877, février, janvier 1877 - février 1877; MC/ET/XII/1284
  - Minutes. 1877, mars, mars 1877; MC/ET/XII/1285
  - Minutes. 1877, avril, avril 1877; MC/ET/XII/1286
  - Minutes. 1877, mai, mai 1877; MC/ET/XII/1287
    - Transport de droits successifs par Louise Vautravers, propriétaire, veuve de François Adolphe Hisson, demeurant à Provins (Seine-et-Marne), sur Pierre Lamith Petit, photographe, demeurant 31, place Cadet, dans la succession de sa fille, Louise Gabrielle Julia Hisson, ancienne artiste lyrique, moyennant à forfait, la somme de 6 000 francs, les 6 et 7 mai 1877., 6 mai 1877 - 8 février 1889; MC/ET/XII/1287
      1886, 6, 14 janvier Retrait successoral par Augustine Jeanne Françoise Marie, enfant mineure, légataire universelle de Louise Gabrielle Julia Hisson, représentée par son tuteur, Félix Brémond, docteur en médecine, demeurant 66, rue de Rochechouart, contre Pierre Lamith Petit, photographe, demeurant 31, place Cadet. 1888, 10 octobre Ratification de retrait successoral, par Augustine Jeanne Françoise Marie, épouse d'Ernest Stanislas Crespin Romain Aragon, ingénieur des arts et manufactures, demeurant, 6, rue Jouffroy. 1889, 8 février Mainlevée par Pierre Lamith Petit, photographe, demeurant 31, place Cadet au profit d'Augustine Jeanne Françoise Marie, épouse Aragon.
      De l'image fixe à l'image animée (1820-1910), documents du Minutier central des notaires de Paris relatifs à l'histoire des photographes et de la photographie, par Marc Durand, Paris, Archives nationales, 2015, notice n° 3999 (version dématérialisée de l'instrument de recherche, les notices biographiques et compléments de descriptions d'actes ne se trouvent que sur la version papier de l'ouvrage, voir contexte dans le Plan d’orientation général - Notaires de Paris, guides thématiques du Minutier).
      Rochechouart (rue de); Jouffroy (rue); Provins (Seine-et-Marne); Vautravers, Louise; Hisson, François Adolphe; Petit, Pierre Lamith; Hisson, Louise Gabrielle Julia; Marie, Augustine Jeanne Françoise; Brémond, Félix; Aragon, Ernest Stanislas Crespin Romain
  - Minutes. 1877, juin, juin 1877; MC/ET/XII/1288
  - Minutes. 1877, juillet, juillet 1877; MC/ET/XII/1289
  - Minutes. 1877, août - 1877, octobre, août 1877 - octobre 1877; MC/ET/XII/1290
  - Minutes. 1877, novembre - 1877, décembre, novembre 1877 - décembre 1877; MC/ET/XII/1291
  - Minutes. 1878, 1er janvier - 1878, 10 février, 1er janvier 1878 - 10 février 1878; MC/ET/XII/1292
  - Minutes. 1878, 11 février - 1878, 28 février, 11 février 1878 - 28 février 1878; MC/ET/XII/1293
    - Vente par la société Boullay frères à Paris, quai de Béthune, n° 36, à Guillaume Salelles, à Paris, rue de l'Assomption, n° 56., 11 février 1878; MC/ET/XII/1293
      MC/RE/XII/23
      Date de création de la notice: 2011
      acte de vente; Béthune (quai de); Assomption (rue de l'); Salelles, Guillaume
  - Minutes. 1878, 1er mars - 1878, 10 avril, 1er mars 1878 - 10 avril 1878; MC/ET/XII/1294
  - Minutes. 1878, 11 avril - 1878, 30 avril, 11 avril 1878 - 30 avril 1878; MC/ET/XII/1295
  - Minutes. 1878, mai, mai 1878; MC/ET/XII/1296
  - Minutes. 1878, juin, juin 1878; MC/ET/XII/1297
  - Minutes. 1878, juillet, juillet 1878; MC/ET/XII/1298
  - Minutes. 1878, août - 1878, septembre, août 1878 - septembre 1878; MC/ET/XII/1299
  - Minutes. 1878, octobre - 1878, novembre, octobre 1878 - novembre 1878; MC/ET/XII/1300
  - Minutes. 1878, décembre, décembre 1878; MC/ET/XII/1301/A
    Voir aussi MC/ET/XII/1301/B.
    ET/XII/1301
  - Testament du Marquis de Bercy. 1878, 12 décembre, 12 décembre 1878; MC/ET/XII/1301/B
    Voir aussi MC/ET/XII/1301, MC/ET/XII/1304/B.
    ET/XII/1301 bis
  - Minutes. 1879, janvier - 1879, février, janvier 1879 - février 1879; MC/ET/XII/1302
  - Minutes. 1879, mars - 1879, avril, mars 1879 - avril 1879; MC/ET/XII/1303
  - Minutes. 1879, mai, mai 1879; MC/ET/XII/1304/A
    ET/XII/1304
    - Délivrance de legs Fizeaux de La Martel., 12 mai 1879; MC/ET/XII/1304/A
      délivrance de legs; Fizeaux de La Martel (M.)
  - Partage succession de Bercy. 1879, 31 mai, 31 mai 1879; MC/ET/XII/1304/B; registre
    Voir aussi MC/ET/XII/1301/B, MC/ET/XII/1304.
    ET/XII/1304 bis
  - Minutes. 1879, juin, juin 1879; MC/ET/XII/1305
  - Minutes. 1879, juillet, juillet 1879; MC/ET/XII/1306
  - Minutes. 1879, août - 1879, septembre, août 1879 - septembre 1879; MC/ET/XII/1307
  - Minutes. 1879, octobre - 1879, novembre, octobre 1879 - novembre 1879; MC/ET/XII/1308
  - Minutes. 1879, décembre, décembre 1879; MC/ET/XII/1309
  - Minutes. 1880, janvier, janvier 1880; MC/ET/XII/1310
  - Minutes. 1880, février, février 1880; MC/ET/XII/1311
  - Minutes. 1880, mars, mars 1880; MC/ET/XII/1312
  - Minutes. 1880, avril, avril 1880; MC/ET/XII/1313
  - Minutes. 1880, mai, mai 1880; MC/ET/XII/1314
  - Minutes. 1880, 1er juin - 1880, 10 juin, 1er juin 1880 - 10 juin 1880; MC/ET/XII/1315
  - Minutes. 1880, 11 juin - 1880, 30 juin, 11 juin 1880 - 30 juin 1880; MC/ET/XII/1316
  - Minutes. 1880, juillet, juillet 1880; MC/ET/XII/1317/A
    ET/XII/1317
  - Inventaire Marquis Christian de NICOLAY. 1880, 20 juillet, 20 juillet 1880; MC/ET/XII/1317/B; registre
    ET/XII/1317 bis
  - Minutes. 1880, août, août 1880; MC/ET/XII/1318
  - Minutes. 1880, septembre, septembre 1880; MC/ET/XII/1319
  - Minutes. 1880, octobre, octobre 1880; MC/ET/XII/1320
    - Création d'une société anonyme entre Pierre Lamith Petit, photographe, demeurant 31, place Cadet, Abraham Crémnitz, rentier, demeurant 5, boulevard Voltaire, Alfred Fontaine, banquier, demeurant 55, boulevard Haussmann, et Ernest Merson, directeur de l'Union Bretonne, demeurant 8, rue du Calvaire à Nantes (Loire-Atlantique), ayant pour objet l'exploitation des établissements Pierre Petit, de la photographie en général, de la linographie et de tous autres procédés et découvertes en rapport avec la photographie, sous la raison sociale Société générale de photographie et de linographie Pierre Petit, établie pour une durée de 20 ans, au capital de 500 000 francs, siège social situé 27-29-31, place Cadet.., 19 octobre 1880; MC/ET/XII/1320
      1880, 5 novembre, 4 décembre 1881, 7 février 1888, 4 juin 1899, 27 février 1906, 6 avril 1911, 8 avril Dépôt d'actes de souscription, dépôts des pièces de publication et délibération des assemblées générales 1922, 18 septembre Déclaration de rachat de la société et dépôts des pièces de publication le 21 novembre.
      De l'image fixe à l'image animée (1820-1910), documents du Minutier central des notaires de Paris relatifs à l'histoire des photographes et de la photographie, par Marc Durand, Paris, Archives nationales, 2015, notice n° 4001 (version dématérialisée de l'instrument de recherche, les notices biographiques et compléments de descriptions d'actes ne se trouvent que sur la version papier de l'ouvrage, voir contexte dans le Plan d’orientation général - Notaires de Paris, guides thématiques du Minutier).
      Cadet (rue); Haussmann (boulevard); Nantes (Loire-Atlantique); Petit, Pierre Lamith; Crémnitz, Abraham; Fontaine, Alfred; Merson, Ernest
  - Minutes. 1880, novembre, novembre 1880; MC/ET/XII/1321
  - Minutes. 1880, décembre, décembre 1880; MC/ET/XII/1322
  - Minutes. 1881, janvier, janvier 1881; MC/ET/XII/1323
  - Minutes. 1881, février, février 1881; MC/ET/XII/1324
  - Minutes. 1881, mars, mars 1881; MC/ET/XII/1325
  - Minutes. 1881, avril, avril 1881; MC/ET/XII/1326/A
    Voir aussi MC/ET/XII/1326/B.
    ET/XII/1326
  - Minutes. 1881, 11 avril, 11 avril 1881; MC/ET/XII/1326/B; registre
    Voir aussi MC/ET/XII/1326.
    1881, 11 avril: état liquidatif succession Perrot et Chazelle. - 1881, 11 avril: prêt conditonnel Banque Hypothécaire Société Vieux Chêne.
    ET/XII/1326 bis
  - Minutes. 1881, mai, mai 1881; MC/ET/XII/1327
    - Contrat de mariage sous le régime de la communauté de biens entre Charles Léon François Auguste Avril, sans profession, demeurant 8, place Malesherbes, et Léonie Madeleine Pauline Boussod, demeurant 72, rue d'Amsterdam. Mariage à la mairie du 9e arrondissement de Paris., 5 mai 1881; MC/ET/XII/1327
      1881, 13 juin Dépôt de l'acte de mariage.
      De l'image fixe à l'image animée (1820-1910), documents du Minutier central des notaires de Paris relatifs à l'histoire des photographes et de la photographie, par Marc Durand, Paris, Archives nationales, 2015, notice n° 207 (version dématérialisée de l'instrument de recherche, les notices biographiques et compléments de descriptions d'actes ne se trouvent que sur la version papier de l'ouvrage, voir contexte dans le Plan d’orientation général - Notaires de Paris, guides thématiques du Minutier).
      Malesherbes (place); Amsterdam (rue d'); Avril, Charles Léon François Auguste; Boussod, Léonie Madeleine Pauline
  - Minutes. 1881, 1er juin - 1881, 15 juin, 1er juin 1881 - 15 juin 1881; MC/ET/XII/1328
    Voir aussi MC/ET/XII/1329/B.
  - Minutes. 1881, 16 juin - 1881, 30 juin, 16 juin 1881 - 30 juin 1881; MC/ET/XII/1329/A
    ET/XII/1329
  - Liquidation succession Marquis Christian de NICOLAY. 1881, 11 juin, 11 juin 1881; MC/ET/XII/1329/B; registre
    Voir aussi MC/ET/XII/1317/B., MC/ET/XII/1328
    ET/XII/1329 bis
  - Minutes. 1881, juillet, juillet 1881; MC/ET/XII/1330
  - Minutes. 1881, août - 1881, septembre, août 1881 - septembre 1881; MC/ET/XII/1331
  - Minutes. 1881, octobre - 1881, novembre, octobre 1881 - novembre 1881; MC/ET/XII/1332
    - Vente par Marie Aline Renaux, veuve d'Henri Léorat, propriétaire, demeurant 18, cité Trévise, à Jules Charles Émile Dopter, graveur sur verre, demeurant 4, rue de Rennes, d'un jardin d'une contenance de 2 583 m², pour la somme principale de 9 000 francs., 8 octobre 1881; MC/ET/XII/1332
      De l'image fixe à l'image animée (1820-1910), documents du Minutier central des notaires de Paris relatifs à l'histoire des photographes et de la photographie, par Marc Durand, Paris, Archives nationales, 2015, notice n° 1601 (version dématérialisée de l'instrument de recherche, les notices biographiques et compléments de descriptions d'actes ne se trouvent que sur la version papier de l'ouvrage, voir contexte dans le Plan d’orientation général - Notaires de Paris, guides thématiques du Minutier).
      Rennes (rue de); Dopter, Jules Charles Émile; Renaux, Marie Aline; Léorat, Henri
    - Inventaire après décès de Jacques Louis François Travers, dressé entre le 28 octobre et de 21 décembre 1881, dans sa maison située 3, rue de Lille où le défunt est mort le 26 septembre 1881, à la requête de Pierre Louis Travers, propriétaire, demeurant 74, rue de Naples, Alexandrine Françoise Travers, veuve de Jules Alfred George, demeurant 4, rue de Téhéran, et Joseph Marie Tétu, représentant Joséphine Élise Travers, son épouse, demeurant 25, avenue de Marigny. (32 f.)., 28 octobre 1881; MC/ET/XII/1332
      De l'image fixe à l'image animée (1820-1910), documents du Minutier central des notaires de Paris relatifs à l'histoire des photographes et de la photographie, par Marc Durand, Paris, Archives nationales, 2015, notice n° 4778 (version dématérialisée de l'instrument de recherche, les notices biographiques et compléments de descriptions d'actes ne se trouvent que sur la version papier de l'ouvrage, voir contexte dans le Plan d’orientation général - Notaires de Paris, guides thématiques du Minutier).
      Lille (rue de); Naples (rue de); Téhéran (rue de); Marigny (avenue de); Travers, Jacques Louis François; Travers, Pierre Louis; Travers, Alexandrine Françoise; Travers, Joséphine Élise; Tétu, Joseph Marie; George, Jules Alfred
  - Minutes. 1881, décembre, décembre 1881; MC/ET/XII/1333
  - Minutes. 1882, janvier, janvier 1882; MC/ET/XII/1334
    - Cahier des charges pour la vente d'un fonds de photographie désigné sous la raison sociale, Photographie Ken, Cacault et Cie, société créée le 22 mai 1876 et modifiée le 15 juillet 1879, entre Lucien Émile Marie Bondonneau, négociant, demeurant 138, quai de Jemmapes et Jules Victor Cacault, photographe, demeurant 10, boulevard Montmartre, à la requête de Fernand Pigeonneau, employé, demeurant 163, boulevard de La Villette, liquidateur de ladite société. La mise à prix est fixée à 20 000 francs., 21 janvier 1882; MC/ET/XII/1334
      1882, 25 janvier Procès-verbal d'adjudication au profit de Lucien Émile Marie Bondonneau, négociant en charbon, demeurant 138, quai de Jemmapes, pour la somme principale de 26 000 francs.
      De l'image fixe à l'image animée (1820-1910), documents du Minutier central des notaires de Paris relatifs à l'histoire des photographes et de la photographie, par Marc Durand, Paris, Archives nationales, 2015, notice n° 565 (version dématérialisée de l'instrument de recherche, les notices biographiques et compléments de descriptions d'actes ne se trouvent que sur la version papier de l'ouvrage, voir contexte dans le Plan d’orientation général - Notaires de Paris, guides thématiques du Minutier).
      Jemmapes (quai de); Montmartre (boulevard); Villette (boulevard de la); Bondonneau, Lucien Émile Marie; Cacault, Jules Victor; Pigeonneau, Fernand
  - Minutes. 1882, février, février 1882; MC/ET/XII/1335
  - Minutes. 1882, mars, mars 1882; MC/ET/XII/1336
  - Minutes. 1882, 1er avril - 1882, 15 mai, 1er avril 1882 - 15 mai 1882; MC/ET/XII/1337
  - Minutes. 1882, 16 mai - 1882, 31 mai, 16 mai 1882 - 31 mai 1882; MC/ET/XII/1338
  - Minutes. 1882, 1er juin - 1882, 15 juin, 1er juin 1882 - 15 juin 1882; MC/ET/XII/1339
  - Minutes. 1882, 16 juin - 1882, 30 juin, 16 juin 1882 - 30 juin 1882; MC/ET/XII/1340
    - Sous-bail par Lucien Émile Marie Bondonneau, négociant en charbon, demeurant 138, quai de Jemmapes, à Adéodat Florent Natalis Decagny, photographe, et Félicité Patoux, son épouse, demeurant à Amiens (Somme), et actuellement 20, chemin d'Asnières à Bois-Colombes (Hauts-de-Seine), de deux appartements, d'un atelier et d'une cave, le tout pour y exercer la profession de photographe, dépendant d'une maison située 10 et 12, boulevard Montmartre. Loyer annuel 6 210 francs, payable par trimestre, les 15 et 16 juin 1882., 15 juin 1882 - 16 juin 1882; MC/ET/XII/1340
      De l'image fixe à l'image animée (1820-1910), documents du Minutier central des notaires de Paris relatifs à l'histoire des photographes et de la photographie, par Marc Durand, Paris, Archives nationales, 2015, notice n° 568 (version dématérialisée de l'instrument de recherche, les notices biographiques et compléments de descriptions d'actes ne se trouvent que sur la version papier de l'ouvrage, voir contexte dans le Plan d’orientation général - Notaires de Paris, guides thématiques du Minutier).
      Jemmapes (quai de); Montmartre (boulevard); Amiens (Somme); Bois-Colombes (Hauts-de-Seine); Bondonneau, Lucien Émile Marie; Cacault, Jules Victor; Decagny, Adéodat Florent Natalis; Patoux, Félicité
  - Minutes. 1882, juillet, juillet 1882; MC/ET/XII/1341
  - Minutes. 1882, août - 1882, septembre, août 1882 - septembre 1882; MC/ET/XII/1342
  - Minutes. 1882, 1er octobre - 1882, 15 novembre, 1er octobre 1882 - 15 novembre 1882; MC/ET/XII/1343
    - Mainlevée d'inscription hypothécaire par Auguste Marie Joseph Petit, artiste peintre, demeurant 47, rue de Rochechouart et Marie Pierre François Petit, photographe, demeurant 83, rue de Rochechouart, au profit de Pierre Lamith Petit, photographe, demeurant 31, place Cadet., 18 octobre 1882; MC/ET/XII/1343
      De l'image fixe à l'image animée (1820-1910), documents du Minutier central des notaires de Paris relatifs à l'histoire des photographes et de la photographie, par Marc Durand, Paris, Archives nationales, 2015, notice n° 4002 (version dématérialisée de l'instrument de recherche, les notices biographiques et compléments de descriptions d'actes ne se trouvent que sur la version papier de l'ouvrage, voir contexte dans le Plan d’orientation général - Notaires de Paris, guides thématiques du Minutier).
      Rochechouart (rue de); Petit, Marie Pierre François; Petit, Auguste Marie Joseph; Petit, Pierre Lamith
  - Minutes. 1882, 16 novembre - 1882, 16 novembre 1882 - 1882; MC/ET/XII/1344
    - Procuration par Pierre Lamith Petit, photographe, et Marie Anne Piotruszynska, son épouse, demeurant 10, rue Choron, à Émile Adrien Joseph Georges Perdry, clerc de notaire, demeurant 23, quai Voltaire, pour gérer et administrer un emprunt, du 15 au 17 novembre 1882., 15 novembre 1882 - 17 novembre 1882; MC/ET/XII/1344
      De l'image fixe à l'image animée (1820-1910), documents du Minutier central des notaires de Paris relatifs à l'histoire des photographes et de la photographie, par Marc Durand, Paris, Archives nationales, 2015, notice n° 4003 (version dématérialisée de l'instrument de recherche, les notices biographiques et compléments de descriptions d'actes ne se trouvent que sur la version papier de l'ouvrage, voir contexte dans le Plan d’orientation général - Notaires de Paris, guides thématiques du Minutier).
      Voltaire (quai); Choron (rue); Petit, Pierre Lamith; Piotruszynska, Marie Anne; Perdry, Émile Adrien Joseph Georges
  - Minutes. 1883, janvier, janvier 1883; MC/ET/XII/1345
  - Minutes. 1883, février, février 1883; MC/ET/XII/1346
  - Minutes. 1883, mars, mars 1883; MC/ET/XII/1347
  - Minutes. 1883, avril, avril 1883; MC/ET/XII/1348
  - Minutes. 1883, mai, mai 1883; MC/ET/XII/1349/A
    Voir aussi MC/ET/XII/1349/B.
    ET/XII/1349
  - Liquidation et partage des successions des comte et comtesse de LORGE. 1883, 19 mai, 19 mai 1883; MC/ET/XII/1349/B; registre
    Voir aussi MC/ET/XII/1349.
    ET/XII/1349 bis
  - Minutes. 1883, juin, juin 1883; MC/ET/XII/1350
  - Minutes. 1883, juillet, juillet 1883; MC/ET/XII/1351
  - Minutes. 1883, août, août 1883; MC/ET/XII/1352
  - Minutes. 1883, septembre - 1883, octobre, septembre 1883 - octobre 1883; MC/ET/XII/1353
  - Minutes. 1883, novembre - 1883, décembre, novembre 1883 - décembre 1883; MC/ET/XII/1354/A
    Voir aussi MC/ET/XII/1354/B.
    ET/XII/1354
  - Dépôt titres propriété POIRIER. 1883, 15 décembre, 15 décembre 1883; MC/ET/XII/1354/B
    Voir aussi MC/ET/XII/1354.
    ET/XII/1354 bis
  - Minutes. 1884, janvier - 1884, 15 février, janvier 1884 - 15 février 1884; MC/ET/XII/1355
  - Minutes. 1884, 16 février - 1884, 31 mars, 16 février 1884 - 31 mars 1884; MC/ET/XII/1356
  - Minutes. 1884, avril, avril 1884; MC/ET/XII/1357
  - Minutes. 1884, mai - 1884, 9 juin, mai 1884 - 9 juin 1884; MC/ET/XII/1358
  - Minutes. 1884, 10 juin - 1884, 30 juin, 10 juin 1884 - 30 juin 1884; MC/ET/XII/1359
  - Minutes. 1884, juillet - 1884, août, juillet 1884 - août 1884; MC/ET/XII/1360
  - Minutes. 1884, septembre - 1884, 19 octobre, septembre 1884 - 19 octobre 1884; MC/ET/XII/1361
    - Inventaire après décès de Giuseppe Gaetano De Nittis, sujet italien, artiste peintre, chevalier de la Légion d'honneur, décédé à Saint-Germain-en-Laye le 21 août 1884, demeurant à Paris 3 et 3bis, rue Viète, à la requête de Léontine Lucile Gruvelle, sans profession, sa veuve., 16 septembre 1884; MC/ET/XII/1361
      A la suite: 19 décembre 1884, dépôt de pièce (acceptation bénéficiaiire concernant De Nittis); 3 juillet 1885, procès-verbal d'estimation par Auguste Constant Albert Houseal, expert désigné par Alexandre Dumas, subrogé tuteur de Jacques De Nittis, fils mineur du défunt et de sa veuve.
      Actes signalés par le personnel du Minutier central des notaires de Paris
      Date de création de la notice: 2019 (Marie-Françoise Limon-Bonnet)
  - Minutes. 1884, 20 octobre - 1884, novembre, 20 octobre 1884 - novembre 1884; MC/ET/XII/1362
  - Minutes. 1884, décembre, décembre 1884; MC/ET/XII/1363
    - Sous-bail par Lucien Émile Marie Bondonneau, négociant en charbon, demeurant 138, quai de Jemmapes, à Isidore Wertheimer, fabricant de fleurs artificielles, demeurant 13, rue de l'Échiquier, d'un appartement au quatrième étage d'une maison située 10, boulevard Montmartre, pour son commerce de fleurs. Loyer annuel 7 000 francs, payable par trimestre., 10 décembre 1884; MC/ET/XII/1363
      1886, 19 octobre Ratification par le même pour le même, pour transport de bail à la société Vaudenplas-Latriche et Cie.